臺灣高雄地方法院刑事判決　　　　　　　　　　　　九十一年度易字第二一二九號
　　公　訴　人　臺灣高雄地方法院檢察署檢察官
　　被　　　告　乙○○
右列被告因竊盜案件，經檢察官提起公訴（民國九十一年度偵字第一二一七二號），
本院判決如左：
    主  文
乙○○共同攜帶兇器竊盜，處有期徒刑陸月，如易科罰金以佰元折算壹日；緩刑貳
年。扣案之電纜鉗壹支沒收。
    事  實
一、乙○○與甲○○（由本院另案審理）基於共同意圖為自己不法所有之犯意聯絡，
    於民國九十一年六月三日晚間十一時許，在高雄縣路竹鄉○○路四五九號環球水
    泥廠內，以乙○○持客觀上具傷人危險性之電纜鉗一支，下手竊取環球水泥廠所
    有之電纜線，甲○○則在旁邊把風之方式，共同竊得如附表所示之電纜線（總價
    值約新台幣四十四萬二千五百元），並載放於二人駕駛而來，向不知情之友人張
    耀仁所借，未懸掛車牌之自用小貨車上。嗣於次日凌晨零時許，為警查獲，並扣
    得乙○○隨身攜帶之作案工具電纜鉗一支。
二、案經高雄縣警察局湖內分局報請臺灣高雄地方法院檢察署檢察官偵查起訴。
    理  由
一、訊據被告乙○○對於右揭犯罪事實，於警、偵訊及本院審理中均供承不諱，惟辯
    稱：伊所竊取的數量少於如附表所示之數量云云。經查：
    （一）被告乙○○竊取被害人環球水泥廠所有之電纜線之事實，業據被告於警、
          偵訊及本院審理中坦承不諱，核與另案共同被告甲○○所述相符，此外，
          並有贓物認領保管收據一紙、現場照片六張附卷及電纜鉗一支扣案足憑，
          足見被告之自白與事實相符，洵堪採為論罪科刑之依據。
    （二）被告雖辯稱：伊所竊取的數量少於如附表所示之數量云云，然被告竊取之
          電纜線數量已據被害人公司之課長丙○○陳述明確，並有扣押物品目錄表
          在卷可資佐證，是被告所辯，顯係卸責之詞，自不足採信。綜上所述，本
          件事證明確，被告犯行洵堪認定。
二、按刑法第三百二十一條第一項第三款之攜帶兇器竊盜罪，係以行為人攜帶兇器竊
    盜為其加重條件，此所謂兇器，其種類並無限制，凡客觀上足對人之生命、身體
    、安全構成威脅，具有危險性之兇器均屬之，且祇須行竊時攜帶此種具有危險性
    之兇器為已足，並不以攜帶之初有行兇之意圖為必要（最高法院七十九年臺上字
    第五二五三號判例足資參照），被告於行竊時所持之電纜鉗，於客觀上足對人之
    身體、生命具有危險性，自屬兇器之一種。核被告所為，係犯刑法第三百二十一
    條第一項第三款之攜帶兇器竊盜。其與另案共同被告甲○○就前開竊盜犯行，有
    犯意之聯絡及行為之分擔，應論以共同正犯。爰審酌被告不謀正途賺取所用，反
    竊取他人財物以供所需，對被害人所造成之損害非微，惟念其係為支付醫藥費、
    健保費始為前開竊盜犯行，且為中度智障之人，有中華民國身心障礙手冊影本一
    份附卷可稽，並於犯罪後坦承犯行等一切情狀，量處如主文所示之刑，並諭知易
    科罰金之折算標準，以示懲儆。又被告未曾受有期徒刑以上刑之宣告，有臺灣高
    等法院被告全國前案紀錄表一份在卷可憑，因一時失慮，偶罹刑典，經此刑之宣
    告後，應知警惕而無再犯之虞，本院因認暫不執行其刑為當，予以宣告緩刑，用
    啟自新。扣案之電纜鉗一支為被告所有，供犯罪所用之物，已經被告陳述在卷，
    爰依刑法第三十八條第一項第二款諭知沒收。
據上論斷，應依刑事訴訟法第二百九十九條第一項，刑法第二十八條、第三百二十一
條第一項第三款、第四十一條第一項、第七十四條第一款、第三十八條第一項第二款
，罰金罰鍰提高標準條例第二條，判決如主文。
本案經檢察官郭昭吟到庭執行職務。
中      華     民     國      九十一     年      七     月     二十九   日
                                臺灣高雄地方法院刑事第七庭
                                          法  官     陳信伍
右正本證明與原本無異。
如不服本判決，應於判決送達後十日內，向本院提出上訴狀。
                                          書記官     林秀珍
中     華      民     國      九十一     年      七     月     二十九   日
附錄本判決論罪法條：
中華民國刑法第三百二十一條
 (加重竊盜罪)
犯竊盜罪而有左列情形之一者，處六月以上五年以下有期徒刑：
一  於夜間侵入住宅或有人居住之建築物、船艦，或隱匿其內而犯之者。
二  毀越門扇、牆垣或其他安全設備而犯之者。
三  攜帶兇器而犯之者。
四  結夥三人以上而犯之者。
五  乘火災、水災或其他災害之際而犯之者。
六  在車站或埠頭而犯之者。
前項之未遂罰之。
附表 ┌──────────────┬───────┬───────┬────────┐
     │                            │ 長       度  │ 價     值    │總    價    值  │
     │   品      名               │              │              │                │
     │                            │（單位：公尺）│（新台幣：元）│（新台幣：元）  │
     ├──────────────┼───────┼───────┼────────┤
     │ 電纜線三十八平方公尺乘三Ｃ │一二○○      │二四○○○○  │四四二五○○    │
     ├──────────────┼───────┼───────┤                │
     │ 電纜線八平方公尺乘三Ｃ     │五○○        │四五○○○    │                │
     ├──────────────┼───────┼───────┤                │
     │ 電纜線三點五平方公尺乘三Ｃ │五○○        │一五○○○    │                │
     ├──────────────┼───────┼───────┤                │
     │ 電纜線二平方公尺乘七Ｃ     │一○○○      │五○○○○    │                │
     ├──────────────┼───────┼───────┤                │
     │ 電纜線二平方公尺乘二Ｃ     │一○○○      │三七五○○    │                │
     ├──────────────┼───────┼───────┤                │
     │ 同軸電纜線四Ｃ             │一○○○      │一○○○○    │                │
     ├──────────────┼───────┼───────┤                │
     │ 地線二平方公尺             │三○○○      │四五○○○    │                │
     └──────────────┴───────┴───────┴────────┘
